qd=10−5p
```{r}
# p=1.2的需求量
p=1.2
qd <- 10-5*p # 小心是5*p, 不能寫5p
# p=1.3的需求量
p=1.3
qd <- 10-5*p
# p=1.4的需求量
p=1.4
qd <- 10-5*p

```
```{r}
demand_return <- 
  function(p){
    q_d <- 10-5*p
    return(q_d)
  }
# 印在螢幕，但Global Environment並不會有q_d
demand_return(1.2)
```

qs=0+2p
demand<-function(p){qs<-0+2*p}
```{r}
p=1.2
qs<-0+2*p
demand<-function(p){qs<-0+2*p}
demand(1.2)
demand_return<-function(p){qs<-0+2*p
return(qs)}
demand_return(1.2)
```
```{r}
library(lubridate)
dateInput <- today()
locationInput <- "新北市"
```
```{r}
jsonlite::fromJSON("https://opendata.cwb.gov.tw/fileapi/v1/opendataapi/F-C0032-001?Authorization=rdec-key-123-45678-011121314&format=JSON") ->
 weather_next36hours
weather_next36hours
```
```{r}
weather_next36hours$cwbopendata$dataset$location$locationName==locationInput->pick_location

weather_next36hours$cwbopendata$dataset$location$weatherElement[pick_location][[1]]->wetherAtlocation

weatherAtlocation$elementName=="MaxT" 
->pick_MaxT
weatherAtlocation$elementName=="MinT"
->pick_MinT

```

```{r}
askSilly_weather <- function(locationInput,dateInput){
  jsonlite::fromJSON("https://opendata.cwb.gov.tw/fileapi/v1/opendataapi/F-C0032-001?Authorization=rdec-key-123-45678-011121314&format=JSON") ->
  weather_next36hours
# 找出符合地點的天氣資訊：weatherAtLocation

(weather_next36hours$cwbopendata$dataset$location$locationName == locationInput) -> pick_location # 可挑出locationInput的「要/不要」向量

weather_next36hours$cwbopendata$dataset$location$weatherElement[pick_location][[1]] -> weatherAtLocation

# 在weatherAtLocation找出符合時間的天氣資訊

(weatherAtLocation$elementName=="MaxT") ->
  pick_MaxT
(weatherAtLocation$elementName=="MinT") ->
  pick_MinT
weatherAtLocation$time[pick_MaxT][[1]]$parameter$parameterName[[1]] -> maxT
weatherAtLocation$time[pick_MinT][[1]]$parameter$parameterName[[1]] -> minT

glue::glue("{locationInput} {dateInput} 氣溫，最高{maxT}度，最低{minT}度。")
}
```
```{r}
class(demand_return)
```
# 查詢函數formals arguments要求
```{r}
formals(askSilly_weather)
```
# 查詢函數主體
```{r}
learning_topics <- 
  list(
    subject="函數",
    date=lubridate::ymd("2020-06-03"),
    functionsCreated=list(
      demand=demand_return # 等號右邊是呼叫demand_return的定義值，也就是function(...){...}值定義本身。
    )
  )
learning_topics$functionsCreated$demand(2)
typeof(demand_return)
# 查詢函數執行所要求環境
environment(demand_return)
# 若函數執行需要Global environment已存在某些物件，查詢需要哪些物件
codetools::findGlobals(demand_return)

```
```{r}
intercept <- 10
slope <- -5
myDemand <- function(p){
  q_d <- intercept + slope*p
  return(q_d)
}
environment(demand_return)
environment(myDemand)
codetools::findGlobals(myDemand)

```
```{r}
myDemand2 <- function(p, intercept=10, slope=-5){
  q_d <- intercept + slope*p
  return(q_d)
}
environment(myDemand2)

codetools::findGlobals(myDemand2) # 不依靠global env裡的intercept/slope
```

```{r}
str_extract_all(c("民國108年12月5日", "民國98年10月5日"), "(?<=民國)[0-9]{2,3}(?=年)")  # 回傳list 

str_extract(c("民國108年12月5日", "民國98年10月5日"), "(?<=民國)[0-9]{2,3}(?=年)")  # 回傳vector 
```
```{r}
num <- c(1.5, 2, 3)
int <- c(1L, 3L, -2L)
char <- c("1.5","2","3")
logi <- c(T,T,F)

typeof(num)
typeof(int)
typeof(char)
typeof(logi)
class(num)
class(int)
class(char)
class(logi)
```



