qd=10−5p
```{r}
# p=1.2的需求量
p=1.2
qd <- 10-5*p # 小心是5*p, 不能寫5p
# p=1.3的需求量
p=1.3
qd <- 10-5*p
# p=1.4的需求量
p=1.4
qd <- 10-5*p

```
```{r}
demand_return <- 
  function(p){
    q_d <- 10-5*p
    return(q_d)
  }
# 印在螢幕，但Global Environment並不會有q_d
demand_return(1.2)
```

qs=0+2p
demand<-function(p){qs<-0+2*p}
```{r}
p=1.2
qs<-0+2*p
demand<-function(p){qs<-0+2*p}
demand(1.2)
demand_return<-function(p){qs<-0+2*p
return(qs)}
demand_return(1.2)
```
```{r}
library(lubridate)
dateInput <- today()
locationInput <- "新北市"
```
```{r}
jsonlite::fromJSON("https://opendata.cwb.gov.tw/fileapi/v1/opendataapi/F-C0032-001?Authorization=rdec-key-123-45678-011121314&format=JSON") ->
 weather_next36hours
weather_next36hours
```
```{r}
weather_next36hours$cwbopendata$dataset$location$locationName==locationInput->pick_location

weather_next36hours$cwbopendata$dataset$location$weatherElement[pick_location][[1]]->wetherAtlocation

weatherAtlocation$elementName=="MaxT" 
->pick_MaxT
weatherAtlocation$elementName=="MinT"
->pick_MinT

```

```{r}
askSilly_weather <- function(locationInput,dateInput){
  jsonlite::fromJSON("https://opendata.cwb.gov.tw/fileapi/v1/opendataapi/F-C0032-001?Authorization=rdec-key-123-45678-011121314&format=JSON") ->
  weather_next36hours
# 找出符合地點的天氣資訊：weatherAtLocation

(weather_next36hours$cwbopendata$dataset$location$locationName == locationInput) -> pick_location # 可挑出locationInput的「要/不要」向量

weather_next36hours$cwbopendata$dataset$location$weatherElement[pick_location][[1]] -> weatherAtLocation

# 在weatherAtLocation找出符合時間的天氣資訊

(weatherAtLocation$elementName=="MaxT") ->
  pick_MaxT
(weatherAtLocation$elementName=="MinT") ->
  pick_MinT
weatherAtLocation$time[pick_MaxT][[1]]$parameter$parameterName[[1]] -> maxT
weatherAtLocation$time[pick_MinT][[1]]$parameter$parameterName[[1]] -> minT

glue::glue("{locationInput} {dateInput} 氣溫，最高{maxT}度，最低{minT}度。")
```
```{r}
class(demand_return)
```
# 查詢函數formals arguments要求
```{r}
formals(askSilly_weather)
```
# 查詢函數主體
```{r}
body(askSilly_weather)
```
```{r}


```

```{r}
library(lubridate)
what_time_it_is <- function(time){
  now_paris <- with_tz(now(),tzone = "Europe/Paris")
  return(now_paris)
}
what_time_it_is("Europe/Paris")
```



